【裁判字號】    98,交易,55
【裁判日期】    980522
【裁判案由】    過失傷害
【裁判全文】
臺灣桃園地方法院刑事判決              98年度交易字第55號
公  訴  人  臺灣桃園地方法院檢察署檢察官
被      告  甲○○
上列被告因過失傷害案件，經檢察官提起公訴（97年度偵字第13
933 號），被告於準備程序中就被訴事實為有罪之陳述，經告知
簡式審判程序之旨，並聽取公訴人、被告之意見後，由本院合議
庭裁定由受命法官獨任進行簡式審判程序，判決如下：
    主    文
甲○○因過失傷害人，處有期徒刑月，如易科罰金，以新臺幣
壹仟元折算壹日。
    犯罪事實
一、甲○○明知未領有駕駛執照，依法不得駕駛車輛，仍於民國
    97年1 月3 日晚間9 時許，無照駕駛車牌號碼KS-0196 號自
    小客車，沿桃園縣龜山鄉○○街由樹人路往長壽路方向行駛
    ，行經該路段與忠義路交岔口欲右轉時，本應注意汽車行至
    無號誌之交岔路口，未設標誌、標線或號誌劃分幹、支線道
    者，少線車道應暫停讓多線車道先行，且轉彎車應暫停讓直
    行車先行，而依當時情形，並無其他不能注意之情事，竟疏
    未注意及此，竟貿然右轉忠義路，適乙○○騎乘車牌號碼F5
    D-276 號重型機車沿桃園縣龜山鄉○○路由文化一路往長壽
    路方向行經至該地，亦未注意汽車行經無號誌之交岔路口，
    應減速慢行並注意車前狀況，致2 車發生碰撞，乙○○因而
    人車倒地，並受有右側顴骨骨折、右眼窩骨折、右側額顳骨
    骨折、右側第3 、4 、6 腦神經麻痺、左側顏面神經麻痺、
    右側肋骨骨折、創傷性蜘蛛膜下出血等傷害。甲○○於肇事
    後，在有偵查犯罪權限之機關未發覺犯罪前，於桃園縣政府
    警察局交通隊龜山交通小隊警員據報前往處理時在場，並當
    場承認為肇事人，進而接受本件裁判。。
二、案經被害人乙○○訴由桃園縣政府警察局龜山分局報告臺灣
    桃園地方法院檢察署檢察官偵辦起訴。
    理    由
一、按刑事訴訟法第273 條之1 規定除被告所犯為死刑、無期徒
    刑、最輕本刑為3 年以上有期徒刑之罪、或高等法院管轄第
    一審案件者外，於準備程序進行中，被告先就被訴事實為有
    罪之陳述時，得告知被告簡式審判程序之旨，並聽取當事人
    、代理人、辯護人及輔佐人之意見後，裁定由受命法官獨任
    進行簡式審判程序，茲查，被告被訴本件過失傷害案件，非
    前開不得進行簡式審判程序之案件，且經被告於準備程序時
    就被訴事實為有罪之陳述，經本院告知被告簡式審判程序之
    旨，聽取被告、檢察官之意見後，本院裁定依簡式審判程序
    進行審判，是本件之證據調查，依刑事訴訟法第273 條之2
    規定，不受同法第159 條第1 項、第161 條之2 、第161 條
    之3 、第163 條之1 及第164 條至第170 條規定之限制，合
    先敘明。
二、按被告以外之人於審判外之言詞或書面陳述，除法律有規定
    者外，不得作為證據。又被告以外之人於審判外之陳述，雖
    不符前4 條之規定，而經當事人於審判程序同意作為證據，
    法院審酌該言詞陳述或書面陳述作成時之情況，認為適當者
    ，亦得為證據。當事人、代理人或辯護人於法院調查證據時
    ，知有第159 條第1 項不得為證據之情形，而未於言詞辯論
    終結前聲明異議者，視為有前項同意，刑事訴訟法第159 條
    第1 項、第159 條之5 分別定有明文。查證人即被害人乙○
    ○於警詢及偵查時所為之陳述，固均係審判外之陳述，然被
    告就上開審判外之陳述，於本院審理中，並不爭執其證據能
    力，復未曾於言詞辯論終結前聲明異議，而本院審酌該等證
    人陳述作成時之情況，並無違法取證及證明力過低之瑕疵，
    亦認以之作為證據為適當，依前揭規定說明，自得為證據。
    又本件卷內其餘卷證資料（包含文書證據等），並無證據證
    明係公務員違背法定程序所取得，亦無刑事訴訟法第159 條
    之4 之顯有不可信之情況與不得作為證據之情形，則依刑事
    訴訟法第159 條至159 條之5 之規定，本件認定事實所引用
    之本件卷證所有證據（包含人證與文書等證據），均認為有
    證據能力。
三、訊據被告就上開犯罪事實坦承不諱，核與告訴人乙○○於警
    詢及檢察官訊問時之指訴情節相符，並有道路交通事故現場
    圖、道路交通事故調查報告表（一）、（二）、現場照片、
    長庚紀念醫院診斷證明書1 紙、臺灣省桃園縣區車輛行車事
    故鑑定委員會97年7 月24日桃縣行字第0975202175號函暨檢
    附之鑑定意見書等資料附卷可稽。按汽車行駛時，駕駛人應
    注意車前狀況，並隨時採取必要之安全措施；行經無號誌之
    交岔路口，應減速慢行，作隨時停車之準備，且轉彎車應暫
    停讓直行車先行，道路交通安全規則第94條第3 項、第93條
    第1 項第2 款、第102 條第1 項第2 款分別定有明文。而依
    當時天氣晴、夜間有照明、視距良好，柏油路面乾燥、無缺
    陷、無障礙物，應無不能注意之情事，被告駕駛自小客車行
    經上開無號誌之交岔路口時，少線道轉彎車應暫停讓多線道
    直行車先行，竟疏未注意及此，因而肇事致告訴人受有上揭
    傷害，其有過失甚明，是被告甲○○之過失行為與告訴人乙
    ○○所受之傷害間，顯有相當因果關係，被告自應負過失傷
    害罪責。綜上，堪信被告具任意性之自白與事實相符，事證
    明確，犯行堪以認定，應予依法論科。
四、核被告所為，係犯刑法第284 條第1 項前段之過失傷害罪。
    而被告無照駕車因而致告訴人受有本件傷害，所犯上開過失
    傷害罪，應依道路交通管理處罰條例第86條第1 項之規定加
    重其刑。被告於肇事後，於職司偵查機關未發覺其過失傷害
    犯行前，即向據報前往現場處理之桃園縣政府警察局交通隊
    龜山交通小隊警員承認為肇事人，接受裁判，有桃園縣政府
    警察局道路交通事故肇事人自首情形紀錄表1 份在卷可考，
    是其係對於未發覺之過失傷害罪自首而接受裁判，爰依刑法
    第62條之規定減輕其刑。上開刑之加減應先加後減之。爰審
    酌被告無前科，素行良好，有臺灣高等法院被告前案紀錄表
    1 份在卷可稽，暨被告就本件車禍發生之過失情形及告訴人
    就本件車禍之發生與有過失之情狀、告訴人受傷程度，及所
    生之危害，被告迄今尚未與告訴人達成民事上之和解，惟犯
    後已坦承犯行，知所悔悟，態度尚佳等一切情狀，量處如主
    文所示之刑，並諭知易科罰金之折算標準，以資儆懲。
據上論斷，應依刑事訴訟法第273 條之1 第1 項、第299 條第1
項前段，刑法第284 條第1 項前段、第62條、第41條第1 項前段
，道路交通管理處罰條例第86條第1 項，刑法施行法第1 條之1
第1 項、第2 項前段，判決如主文。
本案經檢察官柯博齡到庭執行職務。
中    華    民    國    98    年    5     月    22    日
                  刑事第五庭  法  官  張  詠  晶
以上正本證明與原本無異。
如不服本判決應於收受本判決後10日內向本院提出上訴書狀，並
應敘述具體理由，如未敘述上訴理由者，應於上訴期間屆滿後20
日內補提理由書狀於本院（均須按他造當事人之人數附繕本）「
切勿逕送上級法院」。
                              書記官  王  峻  宏
中    華    民    國    98    年    5     月    25    日
附錄本案論罪科刑依據之法條：
中華民國刑法第284條第1項（過失傷害罪）
因過失傷害人者，處6 月以下有期徒刑、拘役或5 百元以下罰金
，致重傷者，處1 年以下有期徒刑、拘役或5 百元以下罰金。


司法院資訊處製作；財團法人民間司法改革基金會備份。
